【裁判字號】    98,上訴,575
【裁判日期】    980505
【裁判案由】    違反槍砲彈藥刀械管制條例
【裁判全文】
臺灣高等法院高雄分院刑事判決         98年度上訴字第575號
上  訴  人
即  被  告  甲○○
上列上訴人因違反槍砲彈藥刀械管制條例案件，不服臺灣屏東地
方法院97年度訴字第572 號中華民國98年3 月4 日第一審判決（
起訴案號：臺灣屏東地方法院檢察署97年度偵字第78號），提起
上訴，本院判決如下：
    主  文
上訴駁回。
    理  由
一、按「不服地方法院之第一審判決而上訴者，應向管轄第二審
    之高等法院為之。上訴書狀應敘述具體理由。上訴書狀未敘
    述上訴理由者，應於上訴期間屆滿後20日內補提理由書於原
    審法院。逾期未補提者，原審法院應定期間先命補正」、「
    第二審法院認為上訴書狀未敘述理由或上訴有第362 條前段
    之情形，應以判決駁回之。但其情形可以補正而未經原審法
    院命其補正者，審判長應定期間先命補正」，民國96年7月4
    日修正公布、同年月6 日施行之刑事訴訟法第361條、第367
    條分別定有明文。職是，不服地方法院之第一審判決而上訴
    者，其上訴書狀應敘述具體理由，至於上訴理由是否具體，
    係屬第二審法院審查範圍，則不在命補正之列，此參照上開
    條文之修正理由自明。
二、再所稱具體理由，係指須就不服之判決為具體之指摘而言，
    如僅泛稱原判決認事用法不當或採證違法、判決不公等，均
    非具體理由（ 法院辦理刑事訴訟案件應行注意事項第162點
    參照）。復按「所謂具體理由，必係依據卷內既有訴訟資料
    或提出新事證，指摘或表明第一審判決有何採證認事、用法
    或量刑等足以影響判決本旨之不當或違法，而構成應予撤銷
    之具體事由，始克當之（例如：依憑證據法則具體指出所採
    證據何以不具證據能力，或依憑卷證資料，明確指出所為證
    據證明力之判斷如何違背經驗、論理法則）；倘僅泛言原判
    決認定事實錯誤、違背法令、量刑失之過重或輕縱，而未依
    上揭意旨指出具體事由，或形式上雖已指出具體事由，然該
    事由縱使屬實，亦不足以認為原判決有何不當或違法者（例
    如：對不具有調查必要性之證據，法院未依聲請調查亦未說
    明理由，或援用證據不當，但除去該證據仍應為同一事實之
    認定），皆難謂係具體理由，俾與第二審上訴制度旨在請求
    第二審法院撤銷、變更第一審不當或違法之判決，以實現個
    案救濟之立法目的相契合，並節制濫行上訴」（最高法院97
    年度台上字第892號判決意旨參照 ）。是如上訴理由書狀並
    未依據卷內訴訟資料，具體指摘原判決認事用法有何違法或
    不當之情形，即屬上訴未敘述具體理由。又上訴書狀未敘述
    具體理由者，其上訴即屬於刑事訴訟法第362條前段所定「
    上訴不合法律上之程式」之情形，第二審法院自應依同法第
    367條之規定，以判決駁回之。
三、本案上訴人即被告甲○○（下稱被告）不服原審判決提起上
    訴，其上訴書所載理由略謂：被告知悉陳武昌因持有槍彈遭
    警查獲後，立即委請母親劉麗雪至派出所說明該批槍彈係為
    被告所有，縱因陳武昌在劉麗雪到所之前，業已先行向警員
    供陳該批槍彈係被告所有，致被告不符合自首要件，然被告
    之犯後態度仍值肯定。且被告於持有該批槍彈期間，並未持
    以犯案，犯罪情節尚非十分重大。再被告係重度肢體障礙人
    士，家境清寒，家中尚有就學中之女兒須賴被告扶養。綜上
    ，被告犯後坦承犯行，態度良好，原審量刑過重，爰請求從
    輕量刑云云。經查：
  (一)關於刑之量定，係實體法上賦予法院得為自由裁量之事項，
    倘其未有逾越法律所規定之範圍，或濫用其權限，即不得任
    意指摘為違法（最高法院75年度台上字第7033號判例意旨參
    照）。且在同一犯罪事實與情節，如別無其他加重或減輕之
    原因，下級審量定之刑，亦無過重或失輕之不當情形，則上
    級審法院對下級審法院之職權行使，原則上應予尊重（最高
    法院85年度台上字第2446號判決意旨參照）。
  (二)原判決認被告所為，係犯槍砲彈藥刀械管制條例第8 條第4
    項之持有可發射子彈具有殺傷力之槍枝罪及同條例第12條第
    4 項之持有子彈罪。被告以一持有行為觸犯上揭二罪名，為
    想像競合犯，爰依刑法第55條規定，從一重之持有可發射子
    彈具有殺傷力之槍枝罪處斷。審酌被告前於93年間因違反槍
    砲彈藥刀械管制條例案件，經臺灣高雄地方法院以93年度訴
    字第2576號判決判處有期徒刑1 年4 月，併科罰金新臺幣（
    下同）10萬元，於94年8 月15日確定（此部分不構成累犯）
    ；復於95年間因殺人及違反槍砲彈藥刀械管制條例等案件，
    經臺灣屏東地方法院以95年度重訴字第8 號判決判處有期徒
    刑15年，併科罰金5 萬元，經本院於97年8 月6 日以97年度
    上訴字第1300號判決上訴駁回（尚未確定），有臺灣高等法
    院被告前案紀錄表在卷可參；其素行不佳，仍不知悔改，復
    持有本案具有殺傷力之槍彈，對社會治安影響非淺，惟念被
    告現為重度肢障，有中華民國身心障礙手冊影本1 份在卷可
    按，且被告坦承犯行，犯後態度良好等一切情狀，因而量處
    處有期徒刑4 年，併科罰金10萬元，罰金如易服勞役，以1
    千元折算1 日。扣案改造衝鋒槍1 枝（含彈匣1 個，槍枝管
    制編號0000000000號）、改造手槍1 枝（含彈匣1 個，槍枝
    管制編號0000000000號），均為違禁物，爰依刑法第38條第
    1 項第1 款規定宣告沒收；至扣案子彈1 顆經鑑定試射後裂
    解，已非違禁物，爰不予宣告沒收；其餘扣案物並非違禁物
    ，亦不予宣告沒收。經核原判決已就刑法第57條揭示之各種
    量刑條件妥為斟酌，認事用法均無違誤，量刑亦稱允當，尚
    無失輕、過重或違反比例原則、平等原則之情形。
  (三)被告之上訴意旨，僅空泛指摘原判決量刑過重，並未依據卷
    內訴訟資料，具體指摘原判決認事用法有何違法或不當之情
    形，顯屬上訴未敘述具體理由。核之上揭說明，應認被告之
    上訴違背法律上之程式，自應予以駁回。
四、爰依刑事訴訟法第367條前段、第372條，不經言詞辯論，逕
    為判決如主文。
中    華    民    國    98    年    5     月    5     日
                  刑事第七庭    審判長法  官 莊飛宗
                                      法  官 陳明富
                                      法  官 孫啟強
以上正本證明與原本無異。
如不服本判決應於收受本判決後10日內向本院提出上訴書狀，其
未敘述上訴理由者，並得於提起上訴後10日內向本院補提理由書
狀（均須按他造當事人之人數附繕本）「切勿逕送上級法院」。
中    華    民    國    98    年    5     月    5     日
                                      書記官 黃富美


司法院資訊處製作；財團法人民間司法改革基金會備份。
